lt-LT: Skaidrių klijų naudojimo metodas: Tepama teptuku; Indelis; Pieštukas; Tikslus antgalis; Pompa; Rutulinis; Purškiamasis; Suspaudžiamas buteliukas; Tūbelė; Kita
nb: Gjennomsiktig limappmetode: Pensel; Krukke; Penn; Presisjonsspiss; Pumpe; Roll-on; Spray; Klemflaske; Tube; Annen
ro-RO: Metoda de aplicare a adezivului transparent: Cu pensulă; Borcan; Stilou; Vârf de precizie; Pompă; Roll-on; Spray; Sticlă flexibilă; Tub; Altele
cs: Metoda nanášení průhledného lepidla: Nanášení štětcem; Kelímek; Pero; Přesný hrot; Pumpička; Roll-on; Sprej; Stlačovací lahvička; Tuba; Jiné
tr: Şeffaf yapıştırıcı uygulama yöntemi: Fırçalı; Kavanoz; Kalem; Hassas uç; Pompa; Roll-on; Sprey; Sıkmalı şişe; Tüp; Diğer
ja: 透明のり適用方法: ブラシ; ジャー; ペン; 極細ノズル; ポンプ; ロールオン; スプレー; スクイーズボトル; チューブ; その他
sk-SK: Metóda aplikácie priehľadného lepidla: Nanášanie štetcom; Nádobka; Pero; Presný hrot; Pumpička; Guľôčkový (roll-on); Sprej; Stláčacia fľaša; Tuba; Iné
el: Μέθοδος εφαρμογής διαφανούς κόλλας: Με πινέλο; Βάζο; Στυλό; Μύτη ακριβείας; Αντλία; Roll-on; Σπρέι; Μπουκάλι συμπίεσης; Σωληνάριο; Άλλη
th: วิธีการทากาวใส: ชนิดแปรงทา; ขวดโหล; ปากกา; ปลายแหลมแม่นยำ; ปั๊ม; โรลออน; สเปรย์; ขวดบีบ; หลอด; อื่นๆ
it: metodo di applicazione della colla trasparente: A pennello; Barattolo; Penna; Punta di precisione; Dosatore; Roll-on; Spray; Flacone squeeze; Tubetto; Altro
ru: Способ нанесения прозрачного клея: Кисточкой; Из баночки; Ручка-аппликатор; Тонкий наконечник; Помпа; Роликовый аппликатор; Спрей; Бутылка с дозатором; Тюбик; Другой
hr-HR: Metoda nanošenja prozirnog ljepila: Kist; Teglica; Olovka; Precizni vrh; Pumpica; Roll-on; Sprej; Boca za istiskivanje; Tuba; Ostalo
fi: Läpinäkyvän liiman levitystapa: Siveltävä; Purkki; Kynä; Tarkkuuskärki; Pumppu; Roll-on; Suihke; Puristuspullo; Tuubi; Muu
sv: Genomskinlig limappliceringsmetod: Pensel; Burk; Penna; Precisionsspets; Pump; Roll-on; Spray; Klämflaska; Tub; Annan
es: Método de aplicación del pegamento transparente: Con pincel; Tarro; Lápiz; Punta de precisión; Dispensador; Roll-on; Aerosol; Botella exprimible; Tubo; Otro
sl-SI: Metoda nanašanja prozornega lepila: S čopičem; Lonček; Pisalo; Natančna konica; Črpalka; S kroglico (roll-on); Pršilo; Plastenka za stiskanje; Tuba; Drugo
zh-CN: 透明胶使用方式: 刷涂; 罐装; 笔型; 精准尖嘴; 泵取; 滚珠; 喷雾; 挤压瓶; 软管; 其他
pl: Metoda aplikacji kleju przezroczystego: Pędzelek; Słoiczek; Pisak; Precyzyjna końcówka; Pompka; W kulce / roll-on; Spray; Butelka do wyciskania; Tubka; Inna
hu: Átlátszó ragasztó alkalmazási módszere: Ecsetes; Tégelyes; Toll; Precíziós hegy; Pumpás; Golyós; Spray; Nyomóflakonos; Tubusos; Egyéb
nl: Transparante lijm aanbrengmethode: Aanbrengen met kwast; Pot; Pen; Precisiepunt; Pomp; Roll-on; Spray; Knijpfles; Tube; Anders
da: Påføringsmetode for klar lim: Pensel; Krukke; Pen; Præcisionsspids; Pumpe; Roll-on; Spray; Klemmeflaske; Tube; Andet
zh-TW: 透明膠水塗抹方式: 刷塗; 罐裝; 筆型; 極細尖頭; 按壓; 滾珠; 噴霧; 擠壓瓶; 管裝; 其他
vi: Phương pháp bôi keo trong suốt: Dạng cọ; Hũ; Dạng bút; Đầu mũi nhỏ gọn; Có vòi bơm; Lăn; Xịt; Bình bóp; Dạng tuýp; Khác
pt-BR: Método de aplicação da cola transparente: Aplicação com pincel; Pote; Caneta; Ponta de precisão; Válvula pump; Roll-on; Spray; Bisnaga; Tubo; Outro
pt-PT: Método de aplicação de cola transparente: Aplicação a pincel; Frasco; Caneta; Ponta de precisão; Bomba; Roll-on; Spray; Garrafa de apertar; Tubo; Outro
bg-BG: Метод за нанасяне на прозрачно лепило: С четка; Бурканче; Писалка; Прецизен връх; Помпа; Ролон; Спрей; Бутилка за изстискване; Туба; Друго
fr: Méthode d’application de la colle transparente: Au pinceau; Pot; Stylo; Pointe de précision; Pompe; À bille; Vaporisateur; Bouteille souple; Tube; Autre
de: Auftragsmethode für transparenten Klebstoff: Mit Pinsel; Dose; Stift; Präzisionsspitze; Pumpe; Roll-on; Spray; Quetschflasche; Tube; Sonstige
en: Clear glue application method: Brush-on; Jar; Pen; Precision tip; Pump; Roll-on; Spray; Squeeze bottle; Tube; Other
ko: 투명 접착제 도포 방식: 브러시형; 단지형; 펜형; 정밀 팁; 펌프형; 롤온; 스프레이형; 스퀴즈 병; 튜브형; 기타